【裁判字號】    98,交訴,129
【裁判日期】    981230
【裁判案由】    業務過失致死
【裁判全文】
臺灣臺北地方法院刑事判決             98年度交訴字第129號
公  訴  人  臺灣臺北地方法院檢察署檢察官
被      告  丙○○
上列被告因業務過失致死案件，經檢察官提起公訴（九十八年度
偵字第一五三三九號），被告於準備程序中為有罪之陳述，經本
院合議庭裁定改由受命法官獨任進行簡式審判程序，判決如下：
    主  文
丙○○從事業務之人，因業務上之過失致人於死，處有期徒刑肆
月，如易科罰金，以新臺幣壹仟元折算壹日。緩刑貳年。
    事  實
一、丙○○係「臺灣觀光巴士有限公司」（下稱觀光公司）所僱
    用之司機，擔任營業遊覽大客車駕駛之工作，為從事業務之
    人。於民國九十八年五月五日晚間十一時五十三分許，駕駛
    車牌號碼一六二─ＭＭ號營業遊覽大客車，本應注意汽車在
    設有禁止臨時停車標線之處所，不得停車，而依當時天候為
    陰天，光線為夜間有照明、乾燥柏油路面無缺陷、視距良好
    之情況下，並無不能注意之情事，詎其竟疏於注意位在臺北
    縣新店市○○路○段之北新藝術廣場前慢車道，繪有紅色禁
    止停車之標線，而將上開營業遊覽大客車停放該處，適有飲
    酒後已不能安全駕駛交通工具之李甘泉，騎乘車號ＡＶＩ─
    二三九號重型機車搭載甲○○，由臺北縣新店市○○路○段
    往北宜路方向直行，行經該處不慎撞及丙○○停放之營業遊
    覽大客車，致李甘泉受有頭、頸、胸部外傷引起神經性休克
    ，送醫急救無效死亡，經天主教耕莘醫院抽血檢測，其血液
    中酒精濃度達二三二點六ＭＧ／ＤＬ，換算呼氣酒精濃度達
    一點一六ＭＧ／Ｌ，甲○○受有頭部外傷、多重性顏面骨骨
    折、右膝撕裂傷併肌腱裂傷之傷害（業據撤回告訴）。員警
    據報前往處理時，依丙○○留存在營業遊覽大客車車窗上之
    行動電話通知其到場，丙○○在有偵查犯罪職權之公務員發
    覺為犯嫌前，向前往處理之臺北縣政府警察局新店分局警備
    隊警員林益瑞承認其為肇事者，並靜候裁判。
二、案經乙○○訴由臺北縣政府警察局新店分局報告臺灣臺北地
    方法院檢察署（下稱臺北地檢署）檢察官偵查起訴。
    理  由
一、本件被告所犯非死刑、無期徒刑、最輕本刑為三年以上有期
    徒刑之罪，或高等法院管轄第一審之案件，被告於本院準備
    程序中，就被訴事實為有罪之陳述，經告以簡式審判程序之
    旨，並聽取檢察官及被告之意見後，本院裁定進行簡式審判
    程序，是本件之證據調查，依刑事訴訟法第二百七十三條之
    二規定，不受同法第一百五十九條第一項、第一百六十一條
    之二、第一百六十一條之三、第一百六十三條之一及第一百
    六十四條至第一百七十條規定之限制，合先敘明。
二、上揭事實，業據被告丙○○於警詢、偵查及本院審理中均供
    承不諱（臺北地檢署九十八年度偵字第一五三三九號卷【下
    稱偵查卷】第八至第十頁、第七五頁，本院卷第十八頁反面
    、第二二頁反面），核與告訴人甲○○、乙○○於警詢及偵
    查中指述情節相符（偵查卷第四至第七頁、第十一至第十三
    頁、第七五頁），並有道路交通事故現場圖、道路交通事故
    調查報告表(一)、(二)、交通事故初步分析研判表、監視器翻拍
    照片、交通事故現場照片、補充資料表及臺北縣政府警察局
    舉發違反道路交通管理事件通知單等件在卷可稽（偵查卷第
    二一至二五頁、第二八至五十頁、第六七至六八頁）。另被
    害人李甘泉確因本件車禍死亡，亦經檢察官督同法醫師相驗
    屬實，有相驗屍體證明書、檢驗報告書、相驗筆錄等件在卷
    足憑（臺北地檢署九十八年度相字第三一九號卷第六十頁、
    第六七至七三頁）。
三、按禁止臨時停車線為紅色實線，用以指示禁止臨時停車路段
    ，道路交通標誌標線號誌設置規則第一百六十九條第一項、
    第二項定有明文。而設有禁止臨時停車標線處所不得臨時停
    車；禁止臨時停車處所不得停車，道路交通安全規則第一百
    十一條第一項第三款、第一百十二條第一項第一款亦定有明
    文。本件被告為已考領職業大客車駕駛執照之人，有被告駕
    照影本在卷可憑（偵查卷第六十頁），對上開規定應知之甚
    詳，理應注意並確實遵守前開規定，以防止危險發生，且本
    件肇事時、地之氣候、路況、視線皆屬良好，有前開事故調
    查報告表及現場照片可稽，是被告肇事時，其並無不能注意
    之情事，其竟疏未將營業遊覽大客車停放在設置禁止臨時停
    車路段，肇致被害人李甘泉傷重不治死亡之結果，被告行為
    顯有過失，且其過失行為與被害人死亡結果間，自有相當因
    果關係，事證明確，被告犯行堪以認定，應依法論科。
四、被告係受僱於觀光公司擔任營業遊覽大客車司機，已據被告
    供述甚明，並有被告職業大客車駕駛執照、前開營業遊覽大
    客車之行車執照在卷足憑（偵查卷第六十頁），自係從事駕
    駛業務之人，是核被告所為，係犯刑法第二百七十六條第二
    項之業務過失致人於死罪。被告於臺北縣政府警察局新店分
    局警員依據營業遊覽大客車車窗留存之行動電話通知其到場
    說明，知悉其為肇事者前，主動向警員承認其為肇事人而自
    首，並接受偵訊，有臺北縣政府警察局新店分局九十八年十
    二月二日北縣警店刑字第○九八○○六○六三五號函在卷可
    查（本院卷第十三頁），顯見被告已向該管公務員申述犯罪
    事實，而不逃避裁判，合於刑法第六十二條前段所定對於未
    發覺之犯罪自首而接受裁判之要件，爰依該條規定減輕其刑
    。爰審酌被告為營業遊覽大客車職業駕駛人，為圖一時便利
    ，將車輛停放禁止臨時停車處所，因此造成被害人李甘泉死
    亡之結果，所生危害非輕，惟被告犯後已知悔悟，坦認犯行
    ，足認犯後態度良好，本件被害人李甘泉酒後駕車同為肇事
    原因等一切情狀，量處如主文所示之刑，並諭知易科罰金之
    折算標準。被告未曾因故意犯罪受有期徒刑以上刑之宣告，
    此有臺灣高等法院被告前案紀錄表一份在卷可稽，一時失慮
    偶罹刑典，犯後與告訴人乙○○達成和解，有和解書一份在
    卷可佐（偵查卷第八二至八三頁），經此教訓，應知所警惕
    而無再犯之虞，本院認所宣告之刑，以暫不執行為適當，爰
    依刑法第七十四條第一項第一款之規定宣告緩刑二年，以啟
    自新。
五、公訴意旨另以：被告丙○○於前開時、地停放前揭營業遊覽
    大客車，因過失致告訴人甲○○身體受有多處傷害，案經渠
    提出告訴，因認丙○○涉有刑法第二百八十四條第二項前段
    之業務過失傷害罪嫌云云。惟查，告訴人甲○○業於偵查中
    具狀表明撤回告訴，有刑事撤回告訴狀在卷可稽（偵查卷第
    八十至八一頁），此部分事實，依刑事訴訟法第三百零三條
    第三款規定，本應為公訴不受理之諭知，惟因此部分事實與
    前開論罪科刑部分間，具有想像競合犯之裁判上一罪關係，
    爰不另為不受理之諭知，附此敘明。
據上論斷，應依刑事訴訟法第二百七十三條之一第一項、第二百
九十九條第一項前段，刑法第二百七十六條第二項、第六十二條
前段、第四十一條第一項前段、第七十四條第一項第一款，刑法
施行法第一條之一，判決如主文。
本案經檢察官孫沛琦到庭執行職務。
中    華    民    國    98    年    12    月    30    日
                  刑事第九庭    法  官  徐淑芬
以上正本證明與原本無異。
如不服本判決，應於判決送達後十日內向本院提出上訴狀（應抄
附繕本）。告訴人乙○○如對於本判決不服者，應具備理由請求
檢察官上訴，其上訴期間之計算係以檢察官收受判決正本之日期
為準。
                                書記官  劉郅享
中    華    民    國    98    年    12    月    30    日
附錄本案論罪科刑法條全文：
中華民國刑法第二百七十六條
因過失致人於死者，處二年以下有期徒刑、拘役或二千元以下罰
金。
從事業務之人，因業務上之過失犯前項之罪者，處五年以下有期
徒刑或拘役，得併科三千元以下罰金。

司法院資訊處製作；財團法人民間司法改革基金會備份。
